臺灣雲林地方法院刑事判決　　　　　　　　　　　　　　九十三年度訴字第九一號
　　公　訴　人　臺灣雲林地方法院檢察署檢察官
　　被　　　告　甲○○
右列被告因違反槍砲彈藥刀械管制條例案件，經檢察官提起公訴（九十三年度偵字第
五八二號），本院裁定進行簡式審判程序，判決如左：
    主  文
甲○○未經許可，持有可發射子彈具有殺傷力之改造手槍，處有期徒刑壹年貳月，併
科罰金新台幣萬元，罰金如易服勞役，以新台幣玖佰元即銀元佰元折算壹日。扣
案之改造手槍壹支（槍枝管制編號0000000000號）沒收之。
    事  實
一、甲○○前因違反麻醉藥品管理條例案件，經法院判處有期徒刑七月、四月，經接
    續執行，於民國八十七年五月二日假釋出獄，於同年七月二日假釋期滿執行完畢
    （未構成累犯）。甲○○於九十二年六月間某日，自綽號「三民」之不詳姓名年
    籍之人口中，得知洪國隆（另案經檢察官提起公訴）有意出售「制式」手槍一支
    及子彈若干顆，甲○○即將該訊息告知有意購買槍彈之友人劉萬居（另案經檢察
    官提起公訴），劉萬居即委託甲○○與洪國隆聯繫購買槍彈事宜。其後，劉萬居
    與洪國隆談妥購買「制式」手槍一支、子彈十五顆，代價為新台幣（下同）二十
    六萬元。約於同年八月初某日，洪國隆在雲林縣虎尾鎮「千美汽車旅館」出租房
    間內，將可發射子彈具有殺傷力之改造手槍一支（槍枝查扣後之槍枝管制編號0
    000000000號）、子彈十五顆交付予劉萬居，劉萬居則交付價金二十六
    萬元予洪國隆，完成槍彈購買之交易行為。劉萬居於購得上述槍彈後，即持往不
    明地點試射，於射擊子彈十五顆完畢後，劉萬居發現該手槍退膛性能不佳，懷疑
    非真正制式槍枝，復聽聞該槍枝乃張進輝（另案經檢察官提起公訴）所有，可能
    涉及雲林縣虎尾鎮肉品市場槍擊案件，即萌生退貨之意，請甲○○找洪國隆、張
    進輝（甲○○之同學）出面處理。約於同年八月中旬某日下午，劉萬居攜帶上述
    槍枝至雲林縣元長鄉○○村○○路三九號甲○○住處交給甲○○，請甲○○處理
    退貨事宜，詎甲○○未經許可，即於上述時地收受上述改造手槍而持有改造手槍
    。嗣因洪國隆、張進輝均未出面解決，劉萬居見甲○○無力完成退貨，乃於次日
    凌晨前往甲○○住處，取回上述手槍。於同年九月二十六日，雲林縣警察局刑警
    隊查知甲○○曾持有劉萬居所交付支上述手槍，經詢問甲○○上情，甲○○對此
    自白不諱，其後，劉萬居告知其妻陳瑪琍該改造手槍所在地，由陳瑪俐前往取出
    該手槍，並在雲林縣土庫鎮聯美大橋附近將該手槍轉交予甲○○，於同年十月二
    十日，甲○○持該改造手槍前往刑警隊繳交，經警方扣押該改造手槍。
二、案經臺灣雲林地方法院檢察署檢察官自動檢舉偵查起訴。
    理  由
一、被告甲○○對上述犯罪事實坦白承認，核與另案被告劉萬居、洪國隆、張進輝、
    證人陳瑪琍（另案被告劉萬居之妻）、林育如（被告甲○○之女友）所為供證情
    節相符，並有扣案之上述改造手槍足資佐證。該扣案之手槍（槍枝管制編號00
    00000000號）經送鑑定結果，認係仿ＢＥＲＥＴＴＡ廠半自動手槍製造
    之玩具手槍換裝土造金屬槍管及土造金屬滑套改造而成之改造手槍，雖其複動功
    能損壞，惟仍可以單動方式擊發口徑九ｍｍ制式子彈，認具殺傷力等情，有內政
    部警政署刑事警察局九十二年十二月三十日刑鑑字第０九二０一九七九一０號槍
    彈鑑定書在卷可參。又扣案槍枝經本院當庭勘驗，為白色槍身、木皮握把，槍管
    為金屬製，經當庭扣發板機，可以擊發，性能良好，以上各情，均經筆錄在卷，
    亦與被告甲○○、另案被告洪國隆、證人林育如等人供證槍枝外觀，及上述槍彈
    鑑定書所示情形相符。綜上，本件事證明確，被告犯行堪以認定，自應依法論科
    。
二、核被告甲○○所為，係犯槍砲彈藥刀械管制條例第十一條第四項之未經許可持有
    可發射子彈具有殺傷力之改造手槍罪。起訴書雖認被告自白犯行並供述槍彈來源
    與去向，惟本件係警方已知悉另案被告劉萬居持有槍枝並曾交付予被告甲○○之
    事實後，即約談被告甲○○有關槍枝下落，事後被告甲○○始交付槍枝予警方等
    情，為甲○○於審理時供稱屬實，所以，本案警方於訊問被告甲○○之前，業已
    知悉甲○○持有槍枝之來源即為另案被告劉萬居。是以，本案尚無從依據槍砲彈
    藥刀械管制條例第十一八條第四項之規定減輕被告甲○○之刑度，併此敘明。
三、本院審酌被告犯後坦白犯行，繳交槍枝於警方，態度良好，被告持有改造手槍之
    動機是為了替另案被告劉萬居處理退貨事宜，持有槍枝之時間是從下午至隔日上
    午，為時甚短，惟對於扣案槍枝之買賣與退貨事宜，被告均曾介入擔任消息傳遞
    及聯繫工作，就此部分與被告持有槍枝之時間綜合判斷，難認被告犯罪情節甚為
    輕微，又被告前因違反麻醉藥品管理條例案件，經法院判處有期徒刑七月、四月
    ，經接續執行，於八十七年五月二日假釋出獄，於同年七月二日假釋期滿執行完
    畢，於八十九年間，被告又犯施用毒品案件經送觀察勒戒，此有台灣高等法院被
    告全國前案紀錄表在卷可稽，則參酌被告多次施用毒品之前科紀錄，並本案被告
    之涉案情節，實難認其經過本次事件後，無再次犯罪之虞，被告現從事裝潢木工
    業，惟工作並非穩定等一切情狀，量處如主文所示之刑，併科罰金部分，同時諭
    知易服勞役之折算標準。至扣案之改造手槍一支係屬違禁物，依法宣告沒收之。
據上論斷，應依刑事訴訟法第二百七十三條之一第一項、第二百九十九條第一項前段
，槍砲彈藥刀械管制條例第十一條第四項，刑法第十一條前段、第四十二條第二項、
第三十八條第一項第一款，罰金罰鍰提高標準條例第二條，現行法規所定貨幣單位折
算新台幣條例第二條，判決如主文。
中      華      民      國    九十三    年      五      月     十一     日
                                        臺灣雲林地方法院刑事第一庭
                                            法  官  侯廷昌
右正本證明與原本無異。
如不服本判決，應於判決送達後十日內向本院提出上訴狀( 應附繕本 )。
                                            書記官  黃秋萍
中      華      民      國    九十三    年      五      月     十一     日
附錄法條：槍砲彈藥刀械管制條例第十一條第四項
槍砲彈藥刀械管制條例第十一條
未經許可，製造、販賣或運輸第四條第一項第一款所稱其他可發射金屬或
子彈具有殺傷力之各式槍砲者，處五年以上有期徒刑，併科新臺幣一千萬
元以下罰金。
未經許可，轉讓、出租或出借前項所列槍砲者，處三年以上十年以下有期
徒刑，併科新臺幣七百萬元以下罰金。
意圖供自己或他人犯罪之用，而犯前二項之罪者，處無期徒刑或七年以上
有期徒刑，併科新臺幣一千萬元以下罰金。
未經許可，持有、寄藏或意圖販賣而陳列第一項所列槍砲者，處一年以上
七年以下有期徒刑，併科新臺幣七百萬元以下罰金。
第一項至第三項之未遂犯罰之。
